# 请教陈版，模拟合并财务报表

提问人：cjzhangyong 时间：2021-09-02 21:33:05
某国有投资公司A持有B和C公司100%股权，b和c由a投资设立， 2021 年为了优化国有资产， 21 年 2 月a投资设立d公司，然后 21 年 2 月a将b和c股权无偿划转给d，现在银行融资需要，银行要求d编制 2020 年模拟合并报表，合并范围包括b和c，由于d21年成立，可以模拟编制 2020 年合并财务报表吗？

回答人：chenyiwei
可以基于特殊目的编制模拟汇总报表，即假设该会计主体在报告期期初已存在且在报告期内一直延续。需注意限定此类报表的使用者范围、编制目的和用途等信息。

提问人：cjzhangyong 时间：2021-09-07 06:35:00
那子公司的实收资本，合并时候计入资本公积还是往来款，都是无偿划转的

回答人：chenyiwei
可以计入资本公积。